臺灣臺中地方法院民事判決　九十二年度訴字第二六五三號
　　原　　　告　　丙○○
　　共　　　同
　　法定代理人　　林文正
　　　　　　　　　甲○○
　　原　　　告　　甲○○
　　共　　　同
　　訴訟代理人　　吳瑞堯律師
　　被　　　告　　丁○○
　　法定代理人　　乙○○
　　共　　　同
　　訴訟代理人　　蔡志忠律師
當事人間請求損害賠償事件，經本院刑事庭移送前來（九十二年度交附民字第二九一
號），本院於民國九十三年六月二十五日言詞辯論終結，判決如下：
    主      文
被告應連帶給付原告丙○○新台幣捌萬仟貳佰捌拾捌元，原告甲○○新台幣捌拾貳
萬柒仟玖佰壹拾元，及被告丁○○自民國九十二年六月二十七日起至清償日止，被告
不老林企業股份有限公司自民國九十二年七月二日起至清償日止，按週年利率百分之
五計算之利息。
原告其餘之訴駁回。
訴訟費用由被告連帶負擔二分之一，餘由原告負擔。
    事實及理由
一、原告主張：被告丁○○係被告不老林企業股份有限公司（下稱不老林公司）僱用
    之送貨員，於民國九十一年九月二十日十五時五十分許，被告丁○○為執行業務
    ，駕駛林聰欽所有、車牌號碼Ｍ４─１７１０號貨車（下稱系爭貨車），沿台中
    市○○區○○路由南往北往潭子方向行駛，行經崇德路二段與崇德二路交叉路口
    ，適逢原告甲○○騎乘車號ＤＡＪ－２２８號機車（下稱系爭機車），搭載原告
    甲○○之女即原告丙○○沿崇德二路由西往東行駛，惟被告丁○○行經該號誌故
    障之交岔路口時，本應減速慢行並隨時注意車前狀況，且行車速度不得超越時速
    五十公里，惟被告丁○○應注意、能注意而不注意，且依當時天候並無不能注意
    之情形，貿然以時速六十公里速度逕行駛入該路口，撞到原告甲○○所騎系爭機
    車，致原告甲○○右肘複雜性骨折、骨盆骨折、右腰側至右大腿大面積瘀傷、牙
    齒斷落數顆、齒骨斷裂以及顏面數處撕裂傷，原告丙○○則受有頭部多處撕裂傷
    合併腦震盪、右側髖關節損傷，被告丁○○自應負侵權行為損害賠償責任。又被
    告不老林公司為僱用人，而被告丁○○車禍時乃為執行職務運送蒸餾水，應與被
    告丁○○連帶負損害賠償責任。並聲明：被告應連帶給付原告丙○○新台幣（下
    同）十一萬一千零五十元，原告甲○○一百六十五萬二千二百零七元，及均自起
    訴狀繕送達之翌日起至清償日止，按年息百分之五計算之利息。
二、被告則以：被告丁○○對於本件車禍之發生並無過失，縱認被告丁○○有過失，
    原告甲○○係位於支線道，應承擔較重之過失責任。被告不老林公司於僱用司機
    時，均會要求其確認並簽署工作守則，並注意行車安全，並供作守則貼於司機休
    息室內，供司機隨時注意，另於每星期休假結束或不特定期日，公司均舉行勤前
    教育，是被告不老林公司對於被告丁○○之選任監督，均無過失，原告請求之費
    用，有諸多不合理之處等語置辯。並聲明：原告之訴駁回，如受不利益之判決，
    願供擔保請准宣告免為假執行。
三、得心證之理由：
（一）被告丁○○具有過失：
      原告主張被告丁○○於九十一年九月二十日下午十五時五十分許，駕駛系爭貨
      車，沿台中市○○區○○路由南向北往潭子方向行駛，途經該路與崇德二路之
      設有燈光號誌之交岔路口，因該路口號誌故障而無交通警察指揮成無號誌運作
      之交岔路口時，原應注意減速慢行作隨時停車之準備，又行車速度依標誌或標
      線之指示，無標誌或標線在市區道路時速不得超過五十公里，且駕駛人應注意
      車前狀況，並隨時採取必要之安全措施，且依當時天候、路況並無不能注意之
      情事，其竟疏未注意車前狀況並減速慢行，貿然以時速六十公里速度逕行駛入
      該路口，撞及原告甲○○所駕駛後座搭載其女即原告丙○○之系爭機車，致原
      告二人受傷等情，業據被告丁○○於本院刑事庭九十二年度交易字第三二二號
      、臺灣高等法院臺中分院九十二年度交上易字第一六六○號刑事案件偵審程序
      中自承，另肇事地點原設有燈光號誌之交岔路口，因該路口號誌故障而無交通
      警察指揮成無號誌運作之交岔路口，亦據證人即到現場處理之員警楊耀東於前
      揭刑事案件審判程序中到庭證述屬實，並有道路交通事故調查表一份、交通事
      故談話紀錄表二份、現場照片五張及診斷證明書附於前揭刑事案件偵查卷可稽
      。按行經無號誌之交岔路口，應注意減速慢行作隨時停車之準備，又行車速度
      依標誌或標線之指示，無標誌或標線在市區道路時速不得超過五十公里，且駕
      駛人應注意車前狀況，並隨時採取必要之安全措施，道路交通安全規則第九十
      三條第一項第一款、第三款、第九十四條第三項分別定有明文。被告丁○○駕
      車自應注意上述道路交通安全規定，且依其狀況，又非不能注意，竟疏未注意
      ，以致肇事致人受傷，其過失責任甚為灼然，雖原告亦與有過失（後述），惟
      尚難解免被告過失責任，前揭刑事判決亦同此認定，有該判決附卷可按。被告
      辯稱其於本件車禍並無過失云云，要屬無稽。再被告丁○○之過失駕駛行為，
      核與原告受傷間具有相當因果關係，原告依侵權行為法律關係請求被告丁○○
      負損害賠償責任，自屬有據。
（二）被告不老林公司應負連帶損害賠償責任：
      按受僱人因執行職務，不法侵害他人之權利者，由僱用人與行為人連帶負損害
      賠償責任，但選任受僱人及監督其職務之執行，已盡相當之注意或縱加以相當
      之注意而仍不免發生損害者，僱用人不負賠償責任，民法第一百八十八條第一
      項定有明文。被告不老林公司雖以前詞（見事實及理由欄二）置辯，惟依其提
      出之被告丁○○於九十年七月十日簽署之工作守則，於第六條係規定「司機在
      行駛業務時，若有闖紅燈或超速所造成的傷害或罰單，均屬個人行為疏失，均
      自行負責，公司不予負責及承擔」，僅係就被告不老林公司與受僱人間之責任
      關係之約定，尚難指為被告不老林公司所為監督之行為；此外被告不老林公司
      並未提出被告丁○○於何時接受勤前教育及其內容及出席紀錄，而所謂勤前教
      育，亦難認對受僱人之過去經歷、僱佣期間之品德、個性、教育、能力等為僱
      用人必須注意的範圍為周全之監督，自無從認為被告不老林公司選任被告丁○○及監督其職務之執行，已盡相當之注意或縱加以相當之注意而仍不免發生損
      害。被告不老林公司前揭辯稱，洵無可取。被告丁○○既因執行被告不老林公
      司職務時為前揭侵權行為，被告不老林公司自應負連帶損害賠償責任。
（三）原告得請求被告連帶損害賠償之金額，審酌如下：
    (一)原告二人醫療費用：
    (1)原告丙○○部分：其因被告丁○○之過失傷害，於九十一年九月二十日至同年
      月二十六日於中國醫藥大學附設醫院（下稱中醫大醫院）住院，藉以觀察頭部
      外傷合併腦震盪病情之嚴重性，支出醫療費用一萬一千零五十元，業據其提出
      醫藥費用收據在卷可稽。其中診斷書費用部分，屬於當事人因傷害所支出之診
      斷書費用，最高法院原曾作成六十六年度第五次民庭庭推總會議決議，認非係
      因侵權行為所生財產上之損害，不得請求賠償，惟該決議業經最高法院九十一
      年度第七次民事庭會議決議不再援用，而原告丙○○之診斷書費用，既與被告
      侵權行為間是否有相當因果關係，自應准其請求，被告抗辯原告不得請求賠償
      云云，已屬無據。又被告以原告丙○○並無住於特別病房之必要，其病房費用
      不合理云云置辯，惟依原告丙○○頭部多處撕裂傷合併腦震盪、右側髖關節損
      傷之傷勢，為使傷勢儘速復原，其住於特別病房之費用，難謂非合理支出，被
      告以斟酌原告丙○○之受傷部位、程度、需要、身分及社會地位等因素其病房
      費用之支出應以普通病房費用為限云云置辯，殊無可採。故原告丙○○得主張
      之醫療費用，即為一萬一千零五十元。
    (2)原告甲○○部分：
      其因被告丁○○之過失傷害，於九十一年九月二十日至同年月二十六日於中
        醫大醫院住院，於同年月二十六日至同年十月九日轉往國立大灣大學醫學院
        附設醫院（下稱台大醫院）住院治療，分別於中醫大醫院支出一萬五千四百
        九十三元，於台大醫院支出五萬四千二百三十五元，共計六萬九千七百二十
        八元，業據其提出醫藥費用收據可稽，其中診斷書費用應准原告請求已如前
        述，被告抗辯原告不得請求賠償云云，已屬無據。又被告以原告甲○○並無
        住於特別病房之必要，其特別病房費用屬於「超出治療目的所支出之費用」
        ，超出部分之費用不能請求云云置辯，惟依原告甲○○右肘複雜性骨折、骨
        盆骨折、右腰側至右大腿大面積瘀傷、牙齒斷落數顆、齒骨斷裂以及顏面數
        處撕裂傷，原告丙○○則受有頭部多處撕裂傷合併腦震盪、右側髖關節損傷
        之傷勢，為使傷勢儘速復原，其住於特別病房之費用，難謂為「超出治療目
        的」所支出之非合理費用，被告之抗辯，殊無可採。原告甲○○此部分主張
        醫療費用六萬九千七百二十八元，自可准許。
      原告甲○○主張因西醫之醫治較難以調整身體回復未受傷前之原狀，而於中
        醫大醫院住院期間，曾請青芙杰中醫醫師於九十一年九月二十四日出診為原
        告治療，而原告甲○○轉診臺大醫院後，則由原告甲○○之丈夫至該中醫診
        所取藥，共於青芙杰中醫支出七千九百等情，業據原告提出醫療費用收據及
        該醫院治療藥方簽及明細在卷可按。被告則以原告甲○○於九十一年九月二
        十日至同年十月九日住院期間，不可能於九十一年九月二十七日、同年十月
        四日至青芙杰中醫診所就診，故該中醫診所之醫療費用明細收據，部分顯屬
        不實，況該中藥藥方簽之藥材眾多，顯然重在傷後身體之保養，是應非屬必
        要費用之支出等語置辯。經查，依前揭青芙杰中醫醫院處方簽，已載明係因
        車禍肱撓骨骨折等受傷所為之處方，與其傷勢大致相符，而中藥藥方簽之藥
        材雖眾多，惟既有助於傷後身體之保養，加速傷勢之復原，則此部分中藥醫
        藥費用自亦得請求，惟原告甲○○住院期間即九十一年九月二十七日五百元
        、同年十月四日八百元之支出，既非青芙杰中醫醫師當場看診所開處方之醫
        藥費用，自應予以剔除。是以原告甲○○得請求之中藥醫藥費用，為六千六
        百元。
      原告甲○○因牙齒斷落、齒骨斷裂，至台大醫院就診，依診療計畫須進行骨
        移植手術、人工牙根植入手術、補綴治療，而其中骨移植手術及人工牙根植
        入手術已進行，支出醫藥費為七萬七千元，補綴治療尚未進行，預計尚須支
        出十九萬七千五百元等情，業據其提出台大醫院病歷專用紙影本，同院九十
        三年三月二日九十三校附醫秘字第九三○○二○一九五七號、九十三年六月
        二日校附醫秘字第九三○○二○五三九六號函在卷可稽；另原告甲○○亦於
        懷恩牙醫診所進行根管治療，支出五百元，業據提出收據五紙附卷可憑，堪
        信真實。是以原告甲○○因治療牙齒得請求之費用，為二十七萬五千元（
        77,000+197,500+500=275,000）。
      綜上所述，原告甲○○得請求之醫療費用，於三十五萬一千三百二十八元（
        69,728+6,600+275,000=351,328）範圍內，為有理由，應予准許；逾此部分
        之請求，為無理由，應予駁回。
    (二)原告甲○○增加生活上之需要費用：
      原告甲○○主張其於中醫大醫院為骨折之初步治療，但因其醫療品質仍不完
        善，遂欲轉往臺大醫院為第二次之開刀治療，而原告甲○○乃為骨折病患，
        不宜任意搬動，不可能搭乘一般房車前往臺大醫院，故救護車費用六千元之
        支出，為必要費用。惟查，依原告甲○○之傷勢，於中醫大醫院出院後是否
        必要以救護車送至他處，需視家屬或朋友有無可躺的廂型車而定，不一定需
        要救護車，有中醫大醫院九十二年十二月二十三日院歷字第九二一二四六六
        六號函在卷可稽；且救護車為救急之用，原告甲○○於出院當時並非急症，
        自難謂有使用救護車轉院之必要，故原告甲○○此部分之請求，不應准許。
      原告甲○○右手肘複雜性骨折有關節攣縮現象，其骨盆骨折影響行走能力，
        一般於半年後可以嘗試復健，有看護之必要等情，有台大醫院九十三年四月
        五日九十三校附醫秘字第九三○○二○二九二一號函、九十二年十二月十六
        日九十二校附醫秘字第九二○○二一三五三一號函，及中醫大醫院前揭函在
        卷可稽。是以原告甲○○於九十一年十月九日至九十二年一月八日至醫院看
        診，自有搭乘計程車之必要，而其本身因前揭傷勢需人看護，自無法親自照
        顧幼兒，而亦有僱請保母代為照顧之必要。被告以原告甲○○出院後，能自
        由往來醫院，並無支出保母費用之必要，若認其有僱用保母費用之必要，亦
        僅以僱用保母夜間照顧女兒之部分始有必要云云置辯，自無可取。原告甲○○因搭乘計程車支出車費五千七百六十五元，因住院期間二十日請人看護支
        出每日二千元共四萬元，及於車禍後半年內六個月期間請保母照顧幼兒支出
        每月二萬元共十二萬元等情，業據其提出與其前揭診斷書日期相同之計程車
        費收據、看護費用及保母費用收據在卷可稽，而其金額亦屬合理，是其此部
        分之請求共計十六萬五千七百六十五元（5,765+40,000+120,000=165,765）
        ，為有理由，應予准許。
    (三)原告甲○○不能工作及減少勞動能力之損失：
      原告甲○○主張其於頂新餐盒行工作已有十餘年，每月薪資三萬元，並於頂
        新餐盒行另行成立頂新餐盒食品有限公司（下稱頂新有限公司）時，轉至該
        有限公司，任業務工作，有時並會為推廣該公司冷凍食品至台中出外務，原
        告所得扣繳憑單中九十一年十月至十二月之所得紀錄，係因頂新有限公司預
        支薪資予原告，以協助原告支應醫藥費之用，是被告應賠償原告甲○○自九
        十一年十月至九十二年六月之薪資損失，共計二十七萬元等情，固據其提出
        九十一年五月至十二月間共二十四萬元之九十一年度所得扣繳憑單，及頂新
        有限公司出具之證明書留職停薪及借支證明書各一紙。經查，原告甲○○自
        八十八年至九十年間均無任何薪資所得，僅於九十一年五月至十二月間有頂
        新有限公司之薪資所得二十四萬元等事實，有其提出之九十一年度所得扣繳
        憑單，及本院依職權查詢之所得稅申報資料在卷可按；又依其勞保、健保資
        料，均顯示其投保單位係「台北市蔬菜加工業職業工會」，並非頂新餐盒公
        司之員工等事實，亦有勞工保險居九十二年十二月二十五日保承資字第○九
        二一○五○三五一○號函、中央健康保險局九十二年十二月三十日健保承字
        第○九二○○四四三六五號函附卷可按；且頂新有限公司係於九十年十一月
        三十日核准設立，並非於九十一年五月始設立，亦有該公司基本資料附卷可
        憑。故原告甲○○主張其於頂新餐盒行工作已有十餘年，並於頂新餐盒行另
        行成立頂新有限公司時，轉至該有限公司任業務工作云云，即難採信；又頂
        新有限公司之營業處在台北市，而原告之住所及活動範圍均在台中，原告甲○○主張其有時為推廣該公司冷凍食品至台中出外務，亦與常情不合。次查
        ，依原告甲○○提出之所得扣繳憑單所載，其係於九十一年五月至十二月間
        服務於頂新餐盒公司，惟其既於九十一年九月間發生車禍，如何於九十一年
        九月至十二月間有每月三萬元薪資所得，是該所得扣繳憑單所載，尚難資為
        有利於原告甲○○之認定。而原告甲○○提出之九十二年六月十二日頂新有
        限公司出具之證明書，載稱原告甲○○於九十一年九月二十日以後准予留職
        停薪，經被告提出其於九十一年九月至十二月間應無薪資之抗辯後，始又提
        出頂新有限公司九十二年十一月二十日出具之證明書，載稱九十月至十二月
        之薪資係預支性質，惟該二紙證明書均係私文書，既為被告否認其真正，參
        以所載任職公司名稱、期間等有如前述相互矛盾之處，亦難資為有利於原告
        甲○○之認定，此外原告甲○○並未提出其他積極證據，證明其確實薪資所
        得之金額若干，其主張每月工作損失三萬元云云，自難採擇。惟參酌行政院
        勞工委員會公告之一般勞工之每月基本工資為一萬五千八百四十元，故原告
        甲○○請求不能工作及減少勞動能力之損失，應以此為數額為每月薪資之基
        準計算之。
      原告甲○○因右肘複雜性骨折，其關節活動度及工作能力已無法復正常水準
        ，而骨盆骨折影響行走能力，一般於半年後始可以嘗試復健，約一年後正常
        可恢復日常作息等情，有台大醫院九十二年十二月十六日九十二校附醫秘字
        第九二○○二一三五三一號函在卷可按，故原告甲○○請求其有九個月不能
        工作之損失，自屬有據。故其得請求不能工作之損害賠償金額，為十四萬二
        千五百六十元（15,840 ×9=142,560）。
      原告甲○○因右肘複雜性骨折，其關節活動度及工作能力已無法復正常水準
        ，其於九十一年十一月六日經檢測活動度為十度至九十度，有關節攣縮現象
        ，經復健治療後應對活動度有所改善，但實際上很難完全恢復至正常之關節
        活動度等情，有台大醫院九十二年十二月十六日九十二校附醫秘字第九二○○二一三五三一號函、九十三年四月五日九十三校附醫秘字第九三○○二○
        二九二一號函在卷可稽。按肘關節之伸展肘彎曲度可達零度至一百五十度（
        有百分之五至十五之差異），有原告提出之復健醫學與護理一書節本在卷可
        憑，而參諸勞工保險殘廢給付標準表，其已符合一上肢三大關節中，有一大
        關節遺存運動障害者，為殘廢等級十三之身體障害，蓋運動障害者，係指喪
        失生理運動範圍三分之一以上者，原告甲○○手肘所受之傷害，已達生理運
        動範圍三分之一（即五十度）以上，又殘廢等級減損勞動能力比率依該勞工
        保險殘廢給付標準係百分之二三．○七之傷害，是以原告甲○○請求勞動能
        力百分之五之損害，應屬合理。又原告甲○○為五十四年八月三十日生，於
        本件車禍發生而不能工作九個月之情形終止時為三十七歲餘，以一般人六十
        歲退休計，原告甲○○主張其仍有二十二年之工作日數，自屬有據。是其得
        主張之減損勞動能力金額，經扣除中間利息後，為十四萬三千五百四十七元
        （15,840×12×5%×15.103875=143,547（元以下四捨五入，下同））。
      綜上所述，原告甲○○得請求之不能工作及減少勞動能力之損失，於二十八
        萬六千一百零七元（142,560+143,547=286,107）範圍內，為有理由，應予
        准許；逾此部分之請求，為無理由，應予駁回。
    (四)原告甲○○機車修理支出：原告主張因系爭機車毀損，支出修理費用六千八百
      元，業據提出估價單一紙在卷可稽，核與機車毀損之情形相符，堪信真實。惟
      系爭機車並非新品，而原告請求之修理費用係以新零件更換破舊之就零件之花
      費，是其修理費用依法應將舊零件折舊部分予以扣除計算。原告主張其並未因
      一部分之新零件而獲利，是該支出之修理費用，不應折價計算云云，自無可採
      。系爭機車係八十一年三月出廠，有行車執照在卷可稽，至本件車禍發生時已
      逾十年，而依固定資產耐用年數表，機器腳踏車之耐用年數為三年，依固定資
      產折舊率表所示定率遞減法每年折舊率千分之五三六計算，使用四年後殘值已
      低於成本原額十分之九，依固定資產耐用年數表附註四：「採用定率遞減法者
      ，其最後一年之折舊額，加歷年折舊累計額，其總和不得超過該資產成本原額
      十分之九」之說明，原告得主張之系爭機車損害賠償額，其折舊額以十分之九
      為上限，即折舊後以十分之一為下限，是其損害額應為六千八百元之十分之一
      ，即六百八十元。
    (五)原告二人非財產上損害賠償：
      原告甲○○正值壯年，原告丙○○為幼兒，遽遭本件車禍，皆受有前揭必須住
      院之傷害，原告甲○○尚須復健，原告丙○○心智尚未健全，心靈上受有極大
      之恐懼，足見原告二人於精神上皆遭受極大痛苦。參酌原告甲○○大學畢業，
      有房地各一筆及汽車一輛，投資數筆，原告丙○○為幼兒，被告丁○○高中畢
      業，有房地各一筆，被告不老林公司資本總額五百萬元，有汽車十數輛等情，
      有本院查詢兩造財產情形在卷可憑。本院斟酌實際情況，及兩造之身分、地位
      、經濟狀況、原告所受精神痛苦等一切情況，認原告丙○○請求十萬元為有理
      由，均應准許；原告甲○○請求四十萬元，以三十萬元應為適當，此範圍內之
      請求，為有理由，應予准許。
（四）綜上所述，原告丙○○依侵權行為法律關係，得請求被告賠償十一萬一千零五
      十元（11,050+100,000=111,050），原告甲○○得請求被告賠償一百一十萬三
      千八百八十元（351,328+165,765+286,107+680+300,000=1,103,880）。惟按
      損害之發生或擴大，被害人與有過失者，法院得減輕賠償金額，此於被害人之
      代理人或使用人與有過失者，準用之，民法第二百十七條第一項、第三項定有
      明文。被害人縱無責任能力，如被害人有法定代理人或使用人而與有過失者，
      仍應適用民法第二百十七條規定，最高法院八十三年台上字第一七○一號判決
      可資參照，原告丙○○為原告甲○○之自機車所附載，藉原告甲○○之載送而
      擴大其活動範圍，原告甲○○即係原告丙○○之使用人，仍應適用前揭規定，
      原告主張丙○○係未成年人，應不使其承擔法定代理人即原告甲○○之過失云
      云，自無可採。次按汽車行駛時，駕駛人應注意車前狀況，並隨時採取必要之
      安全措施，車輛行至無號誌或號誌故障而無交通警察指揮之交岔路口，支線道
      車應暫停讓幹線道車先行，未劃分幹、支線或同為幹線道或支線道者，轉彎車
      應暫停讓直行車先行，如同為直行車或轉彎車者，左方車應暫停讓右方車先行
      ，道路交通安全規則第九十三條第一項第三款、第一百零二條第一項第二款分
      別定有明文。本件原告甲○○系爭機車屬左方車，被告丁○○之系爭貨車屬右
      方車，原告甲○○於當時號誌故障之前開交岔路口，未注意車前狀況，亦未禮
      讓被告丁○○系爭貨車，於交岔路口越過崇德路往南車道後而於往北車道時發
      生車禍，自屬與有過失，本院刑事庭九十二年度交易字第三二二號、臺灣高等
      法院臺中分院九十二年度交上易字第一六六○號刑事判決，亦同此認定，有各
      該判決附卷可佐。爰審酌本件肇事情節，依兩造過失程度，減輕被告賠償金額
      百分之二十五，即被告應賠償原告丙○○八萬三千二百八十八元（111,050×
      75%=83,288），原告甲○○八十二萬七千九百一十元（1,103,880×75% =
      827,910）。
（五）從而，原告請求被告給付上開金額及自起訴狀繕本送達翌日即被告丁○○自九
      十二年六月二十七日起，被告不老林公司自九十二年七月二日起，均至清償日
      止，按週年利率百分之五計算之利息為有理由，應予准許。逾此部份之請求，
      為無理由，應予駁回。
（六）本件原告並未陳明願供擔保請准宣告假執行，被告陳明願供擔保請准免為假執
      行，即無必要，併此敘明。
四、兩造所為之其他主張、陳述並所提證據，經審酌後，認均與本件之結論無礙，不
    再一一論述，附此敘明。
五、訴訟費用負擔之依據：民事訴訟法第七十九條、第八十五條第一項前段、第二項
    。
中　　　華　　　民　　　國　　九十三　　年　　　七　　　月　　 十五 　　日
                                臺灣臺南地法院民事第二庭
~B法　　　官　陳宗賢
右為正本，係照原本作成。
如對本判決上訴，須於判決送達後廿日內向本院提出上訴狀
中　　　華　　　民　　　國　　九十三　　年　　　七　　　月　　 十五 　　日
~B法院書記官
